---
title: "Calibration EMR - CMR et PVA loup"
author: "Olivier Gimenez"
date: "28/08/2020"
output:
  pdf_document: default
  html_document: default
  word_document: default
---

```{r setup, include=FALSE}
knitr::opts_chunk$set(echo = TRUE, cache = TRUE, dpi = 300)
library(tidyverse)
library(scales)
theme_set(theme_light())
library(ggrepel)
library(R2jags)
```

## Motivation

Reproduire pour comprendre les résultats de  H., Andrén, Hobbs, N. T., Aronsson, M., Brøseth, H., Chapron, G., Linnell, J. D. C., Odden, J., Persson, J., and Nilsen, E. B.. 2020. [Harvest models of small populations of a large carnivore using Bayesian forecasting](https://esajournals.onlinelibrary.wiley.com/doi/full/10.1002/eap.2063). *Ecological Applications* 30(3):02063. 10.1002/eap.2063. 

Les données sont disponibles, mais pas le code. Haha, Erlend le dernier auteur est un fervent défenseur de la science reproductible, c'est loupé sur ce coup-là. Je suppose que les analyses ont été faites par Hobbs, qui a fait plusieurs papiers avec un modèle approchant. Voir par exemple :

* Raiho AM, Hooten MB, Bates S, Hobbs NT (2015) Forecasting the Effects of Fertility Control on Overabundant Ungulates: White-Tailed Deer in the National Capital Region. PLoS ONE 10(12): e0143122. <doi:10.1371/journal.pone.0143122>

* Hobbs, N.T., Andrén, H., Persson, J., Aronsson, M. and Chapron, G. (2012), Native predators reduce harvest of reindeer by Sámi pastoralists. Ecological Applications, 22: 1640-1654. <doi:10.1890/11-1309.1>

* Ketz, A. C., T. L. Johnson, R. J. Monello, and N. T. Hobbs. 2016. Informing management with monitoring data:
the value of Bayesian forecasting. Ecosphere 7(11):e01587. <10.1002/ecs2.1587>

## Données

On récupère les données de monitoring et harvest pour le lynx. Les colonnes sont :
* year – the year of census (February)
* run – the run in the data
* country – code for country; S = Sweden and N = Norway
* region – code for management region; Z = Jämtland, Y = Västernorrland, AC = Västerbotten, BD = Norrbotten, 2 – 8 = the different large carnivore management regions in Norway (2 – 8)
* census – number of lynx family groups censused in that year in that region
* harvest – total number of lynx harvested in that year in that region
* harvest_F_>1yr – number of females older than one year harvested in that year in that region
* harvest_F_kitten – number of female kittens (10 months old) harvested in that year in that region

```{r}
dat <- read.csv("eap2063-sup-0003-datas1.csv")
dat
```

```{r}
dat %>%
  count(region)
```

```{r}
dat %>%
  count(country)
```


## Le modèle

Dans leur papier, Henrik et les collègues construisent un modèle démographique structuré en classes d'âge. J'ai pas envie de me lancer dans un truc compliqué, l'idée est simplement de comprendre comment dérouler leur approche. 

On part sur un modèle exponentiel. On stipule que les effectifs $N_{t}$ à l'année $t$ sont obtenus à partir des effectifs à l'année $t-1$ auxquels on a retranché les prélèvements $H_{t-1}$, le tout multiplié par le taux de croissance annuel $\lambda$ :
$$N_{t} = \lambda (N_{t-1} - H_{t-1}).$$
Cette relation est déterministe. Pour ajouter de la variabilité démographique, on suppose que les effectifs sont distribués selon une distribution log-normale, autrement dit que les effectifs sont normalement distribués sur l'échelle log : 
$$\log(N_{t}) \sim \text{Normale}(\mu_{t}, \sigma_{\text{proc}})$$
avec $\mu_{t} = \log(N_{t}) = \log(\lambda (N_{t-1} - H_{t-1}))$ et $\sigma_{\text{proc}}$ l'erreur standard des effectifs sur l'échelle log. On aurait pu prendre une loi de Poisson à la place. La stochasticité environnementale est en général captée par le taux de croissance, mais pas ici puisqu'il est constant. C'est une hypothèse forte du modèle. Dans l'idéal, on pourrait coupler le modèle de capture-recapture, et le modèle qui décrit l'évolution des effectifs au cours du temps. 

On ajoute une couche d'observation qui capture les erreurs sur les effectifs. Si l'on note $y_t$ les effectifs observés, on suppose que ces comptages annuels sont distribués comme une loi de Poisson de moyenne les vrais effectifs $N_{t}$:
$$y_t \sim \text{Poisson}(N_t).$$

```{r}
lynx_model <- function(){
  
  # Priors
  sigmaProc ~ dunif(0, 10)
  tauProc <- 1/sigmaProc^2
  lambda ~ dunif(0, 5)

    N[1] ~ dgamma(1.0E-6, 1.0E-6)
    
    # Process model
    for (t in 2:(nyears)) {
      mu[t] <- lambda * (N[t-1] - harvest[t-1])
      Nproc[t] <- log(max(1, mu[t]))
      N[t] ~ dlnorm(Nproc[t], tauProc)
    }

  # Observation model
  for (t in 1:nyears) {
    y[t] ~ dpois(N[t])
  }
  
}
```

Dans le papier, Henrik fait des regroupements d'aires de gestion, et applique le modèle à chacun de ces regroupements. 

## Northern Sweden: management areas Z, Y, BD and AC

On regroupe. 
```{r}
dat %>%
  filter(region == "Z" | region == "Y" | region == "BD" | region == "AC") %>%
  select(year, census, harvest) %>%
  group_by(year) %>%
  summarize(census = sum(census),
            harvest = sum(harvest)) -> dat1
```

On prépare les données. 
```{r}
bugs.data <- list(
	nyears = 20,
	y = dat1$census,
	harvest = dat1$harvest)
```

On précise les paramètres à estimer et le nombre de chaines de MCMC (j'en prends trois ici).
```{r}
bugs.monitor <- c("lambda", "sigmaProc","N", "tauProc")
bugs.chains <- 3
bugs.inits <- function(){
	list(
	)
}
```

Allez zooh, on lance la machine!
```{r}
lynx_mod <- jags(data = bugs.data, 
                  inits = bugs.inits, 
                  parameters.to.save = bugs.monitor, 
                  model.file = lynx_model, 
                  n.chains = bugs.chains, 
													 n.thin = 10, 
													 n.iter = 100000, 
													 n.burnin = 50000)
```


Jetons un coup d'oeil aux estimations.
```{r}
res <- print(lynx_mod, intervals = c(2.5/100, 50/100, 97.5/100))
```

```{r}
lynx_mod$BUGSoutput$sims.matrix %>%
  as_tibble() %>%
#  pivot_longer(cols = everything(),  values_to = "value", names_to = "parameter") %>%
#  filter(str_detect(parameter, "lambda")) %>%
  ggplot() + 
  aes(x = lambda) + 
  geom_density() + 
  geom_vline(xintercept = 1, lty = "dashed", color = "red") +
  labs(x = "Taux de croissance")
```

Ensuite les projections.
```{r}
northern_sweden <- lynx_mod$BUGSoutput$sims.matrix %>%
  as_tibble() %>%
  pivot_longer(cols = everything(),  values_to = "value", names_to = "parameter") %>%
  filter(str_detect(parameter, "N")) %>%
  group_by(parameter) %>%
  summarize(medianN = median(value),
            lci = quantile(value, probs = 2.5/100),
            uci = quantile(value, probs = 97.5/100)) %>%
  mutate(an = parse_number(parameter) + 1997) %>%
  arrange(an) %>%
  ggplot() + 
  geom_ribbon(aes(x = an, y = medianN, ymin = lci, ymax = uci), fill = "red", alpha = 0.3) + 
  geom_line(aes(x = an, y = medianN), lty = "dashed", color = "red") + 
#  geom_point(aes(x = an, y = medianN), color = "red") +
  geom_point(data = bugs.data %>% as_tibble, aes(x = 1997 + 1:unique(nyears), y = y)) + 
  labs(y = "Nombre de groupes familiaux",
       x = "Années",
       title = "Northern Sweden")
northern_sweden
```

## Northern Norway: management areas 6, 7, 8

Idem qu'au-dessus. 
```{r}
dat %>%
  filter(region == "6" | region == "7" | region == "8") %>%
  select(year, census, harvest) %>%
  group_by(year) %>%
  summarize(census = sum(census),
            harvest = sum(harvest)) -> dat1
```

```{r}
bugs.data <- list(
	nyears = 22,
	y = dat1$census,
	harvest = dat1$harvest)
```

On précise les paramètres à estimer et le nombre de chaines de MCMC (j'en prends trois ici).
```{r}
bugs.monitor <- c("lambda", "sigmaProc","N", "tauProc")
bugs.chains <- 2
bugs.inits <- function(){
	list(
	)
}
```

Allez zooh, on lance la machine!
```{r}
lynx_mod <- jags(data = bugs.data, 
                  inits = bugs.inits, 
                  parameters.to.save = bugs.monitor, 
                  model.file = lynx_model, 
                  n.chains = bugs.chains, 
													 n.thin = 10, 
													 n.iter = 100000, 
													 n.burnin = 50000)
```


Jetons un coup d'oeil aux estimations.
```{r}
res <- print(lynx_mod, intervals = c(2.5/100, 50/100, 97.5/100))
```

```{r}
lynx_mod$BUGSoutput$sims.matrix %>%
  as_tibble() %>%
#  pivot_longer(cols = everything(),  values_to = "value", names_to = "parameter") %>%
#  filter(str_detect(parameter, "lambda")) %>%
  ggplot() + 
  aes(x = lambda) + 
  geom_density() + 
  geom_vline(xintercept = 1, lty = "dashed", color = "red") +
  labs(x = "Taux de croissance")
```


Ensuite les projections.
```{r}
northern_norway <- lynx_mod$BUGSoutput$sims.matrix %>%
  as_tibble() %>%
  pivot_longer(cols = everything(),  values_to = "value", names_to = "parameter") %>%
  filter(str_detect(parameter, "N")) %>%
  group_by(parameter) %>%
  summarize(medianN = median(value),
            lci = quantile(value, probs = 2.5/100),
            uci = quantile(value, probs = 97.5/100)) %>%
  mutate(an = parse_number(parameter) + 1995) %>%
  arrange(an) %>%
  ggplot() + 
  geom_ribbon(aes(x = an, y = medianN, ymin = lci, ymax = uci), fill = "red", alpha = 0.3) + 
  geom_line(aes(x = an, y = medianN), lty = "dashed", color = "red") + 
#  geom_point(aes(x = an, y = medianN), color = "red") +
  geom_point(data = bugs.data %>% as_tibble, aes(x = 1995 + 1:unique(nyears), y = y)) + 
  labs(y = "Nombre de groupes familiaux",
       x = "Années",
       title = "Northern Norway")
northern_norway
```



## Southern Norway: management areas 2, 3, 4 and 5

On applique le modèle exponentiel au dernier regroupement. 
```{r}
dat %>%
  filter(region == "2" | region == "3" | region == "4" | region == "5") %>%
  select(year, census, harvest) %>%
  group_by(year) %>%
  summarize(census = sum(census),
            harvest = sum(harvest)) -> dat1
```

```{r}
bugs.data <- list(
	nyears = 22,
	y = dat1$census,
	harvest = dat1$harvest)
```

On précise les paramètres à estimer et le nombre de chaines de MCMC (j'en prends trois ici).
```{r}
bugs.monitor <- c("lambda", "sigmaProc","N", "tauProc")
bugs.chains <- 3
bugs.inits <- function(){
	list(
	)
}
```

Allez zooh, on lance la machine!
```{r}
lynx_mod <- jags(data = bugs.data, 
                  inits = bugs.inits, 
                  parameters.to.save = bugs.monitor, 
                  model.file = lynx_model, 
                  n.chains = bugs.chains, 
													 n.thin = 10, 
													 n.iter = 100000, 
													 n.burnin = 50000)
```


Jetons un coup d'oeil aux estimations.
```{r}
res <- print(lynx_mod, intervals = c(2.5/100, 50/100, 97.5/100))
```

```{r}
lynx_mod$BUGSoutput$sims.matrix %>%
  as_tibble() %>%
#  pivot_longer(cols = everything(),  values_to = "value", names_to = "parameter") %>%
#  filter(str_detect(parameter, "lambda")) %>%
  ggplot() + 
  aes(x = lambda) + 
  geom_density() + 
  geom_vline(xintercept = 1, lty = "dashed", color = "red") +
  labs(x = "Taux de croissance")
```


Ensuite les projections.
```{r}
southern_norway <- lynx_mod$BUGSoutput$sims.matrix %>%
  as_tibble() %>%
  pivot_longer(cols = everything(),  values_to = "value", names_to = "parameter") %>%
  filter(str_detect(parameter, "N")) %>%
  group_by(parameter) %>%
  summarize(medianN = median(value),
            lci = quantile(value, probs = 2.5/100),
            uci = quantile(value, probs = 97.5/100)) %>%
  mutate(an = parse_number(parameter) + 1995) %>%
  arrange(an) %>%
  ggplot() + 
  geom_ribbon(aes(x = an, y = medianN, ymin = lci, ymax = uci), fill = "red", alpha = 0.3) + 
  geom_line(aes(x = an, y = medianN), lty = "dashed", color = "red") + 
#  geom_point(aes(x = an, y = medianN), color = "red") +
  geom_point(data = bugs.data %>% as_tibble, aes(x = 1995 + 1:unique(nyears), y = y)) + 
  labs(y = "Nombre de groupes familiaux",
       x = "Années",
       title = "Northern Norway")
southern_norway
```


## Tout ensemble - Figure 3 ou presque

```{r}
library(patchwork)
(northern_sweden + grid::textGrob("")) / (southern_norway | northern_norway)
```

Hmm. Si l'on compare à la Figure 3 du papier, on s'aperçoit que l'ajustement du modèle exponentiel aux données est bien meilleur que celui du modèle structuré en âge développé par les auteurs. Ha! 

## Forecasting

Le modèle décrit l'évolution des effectifs à $t$ en fonction des effectifs à $t$ et permet donc de projeter les effectifs en 2018 en connaissant les effectifs de 2017 la dernière année du suivi, puis ceux de 2019 en utilisant les effectifs prédits pour 2018, et ainsi de suite. A cahque étape, il y a des erreurs qui s'accumulent. L'approche bayésienne a l'avantage de permettre de faire ces prédictions en reportant les incertitudes d'une année à l'autre. C'est ce qui fait des modèles à espace d'états en bayésien un outil très utile pour faire des projections. 

Bien. Maintenant dans le modèle utilisé, la variable effectifs prélevés est supposée connue. Il s'agit d'une donnée, et par définition on ne la connait pas dans le futur. Il nous faut donc un modèle sur les effectifs prélevés, comme on en a un sur les effectifs comptés. 

Les auteurs proposent le modèle à espace d'états suivant : 
$$H_t \sim \text{log-Normale}\left(\max(0, \log(b_0 + b_1 y_{t-1})), \sigma_q^2 \right)$$
et 
$$q_t \sim \text{Poisson}(H_t)$$
où $q_t$ est le quota observé au temps $t$ et $H_t$ l'effectif réel d'animaux prélevés. La prédiction du modèle est $H_t$ avec une erreur de processus $\sigma_q^2$.

On retrouve l'astuce utilisée par Guillaume pour forcer la moyenne de la normale à être supérieure ou égale à 0 avec le $\max(0, \log)$.

On a deux scénarios, ou bien un quota proportionnel aux effectifs comptés avec $b_0 = 0$ (modèle 1 : proportional quota setting strategy), ou bien des prélèvements qui augmentent proportionnellement, avec un quota nul en-dessous d'un seuil (modèle 2 : threshold quota setting strategy). Ce seuil $X$ se calcule en fixant $0 = b_0 + b_1 X$ soit $X = -b_0 / b_1$. J'ai pas tout bien compris encore à ce scénario. Ca deviendra plus clair en essayant d'ajuster les modèles je suppose.

On lit les données spécifique au modèle de décision. On a :
* year – the year of census (February)
* run – the run in the data
* country – code for country; 1 = Sweden and 2 = Norway
* census – number of lynx family groups censused in that year in that region
* quota – the harvest quota for lynx based on the census result of the same year in that region
* quota_1 – the harvest quota for lynx based on the census result of the year before in the region.

```{r}
dat <- read.csv("eap2063-sup-0004-datas2.csv")

dat %>%
  filter(country == "1") %>%
  select(year, census, quota_1) -> dat_sweden

dat_sweden

dat %>%
  filter(country == "2") %>%
  select(year, census, quota_1) -> dat_norway

dat_norway
```

```{r}
ggplot() + 
  geom_point(data = dat_sweden, aes(x = census, y = quota_1), color = "black") +
  geom_point(data = dat_norway, aes(x = census, y = quota_1), color = "gray70") +
  expand_limits(x = 0, y = 0) +
  labs(x = "Number of family groups (year t - 1)",
       y = "Lynx quota (year t)")
```

### Modèle 1

Commençons par le modèle 1.

```{r}
model1 <- function(){
  
  # Priors
  sigmaProc ~ dunif(0, 4)
  tauProc <- 1/sigmaProc^2
  b[1] ~ dnorm(0, 3)

  # Process model
  for (t in 1:(nyears)) {
    mu[t] <- log(b[1] * y[t])
    Hproc[t] <- max(0, mu[t])
    H[t] ~ dlnorm(Hproc[t], tauProc)
    }

  # Observation model
  for (t in 1:nyears) {
    q[t] ~ dpois(H[t])
  }
  
}
```

On prépare les données pour la Suède.
```{r}
bugs.data <- list(
	nyears = 17,
	y = dat_sweden$census,
	q = dat_sweden$quota_1)
```

On précise les paramètres à estimer et le nombre de chaines de MCMC (j'en prends trois ici).
```{r}
bugs.monitor <- c("b", "sigmaProc","H")
bugs.chains <- 3
bugs.inits <- function(){
	list(
	)
}
```

Allez zooh, on lance la machine!
```{r}
mod1_sweden <- jags(data = bugs.data, 
                  inits = bugs.inits, 
                  parameters.to.save = bugs.monitor, 
                  model.file = model1, 
                  n.chains = bugs.chains, 
													 n.thin = 10, 
													 n.iter = 100000, 
													 n.burnin = 50000)
```


Jetons un coup d'oeil aux estimations.
```{r}
print(mod1_sweden, intervals = c(2.5/100, 50/100, 97.5/100))
```
Le paramètre $b_1$ est estimé très proche de la valeur qu'on trouve dans le Tableau 4. 
```{r}
mod1_sweden$BUGSoutput$mean$b
```

Idem pour la Norvège. On prépare les données.
```{r}
bugs.data <- list(
	nyears = 19,
	y = dat_norway$census,
	q = dat_norway$quota_1)
```

On précise les paramètres à estimer et le nombre de chaines de MCMC (j'en prends trois ici).
```{r}
bugs.monitor <- c("b", "sigmaProc","H")
bugs.chains <- 3
bugs.inits <- function(){
	list(
	)
}
```

Allez zooh, on lance la machine!
```{r}
mod1_norway <- jags(data = bugs.data, 
                  inits = bugs.inits, 
                  parameters.to.save = bugs.monitor, 
                  model.file = model1, 
                  n.chains = bugs.chains, 
													 n.thin = 10, 
													 n.iter = 100000, 
													 n.burnin = 50000)
```


Jetons un coup d'oeil aux estimations.
```{r}
print(mod1_norway, intervals = c(2.5/100, 50/100, 97.5/100))
```
Le paramètre $b_1$ est estimé proche de la valeur qu'on trouve dans le Tableau 4. 
```{r}
mod1_norway$BUGSoutput$mean$b
```

Graphiquement, on obtient. 
```{r}
swgrid <- seq(0, 200, length.out = length(dat_sweden$census))
nwgrid <- seq(0, 200, length.out = length(dat_norway$census))
ggplot() + 
  geom_point(data = dat_sweden, aes(x = census, y = quota_1), color = "black") +
  geom_point(data = dat_norway, aes(x = census, y = quota_1), color = "gray70") +
  geom_line(data = dat_sweden, aes(x = swgrid, y = mod1_sweden$BUGSoutput$mean$b * swgrid), color = "black", lty = "dashed") + 
  geom_line(data = dat_norway, aes(x = nwgrid, y = mod1_norway$BUGSoutput$mean$b * nwgrid), color = "gray70", lty = "dashed") + 
  expand_limits(x = 0, y = 0) +
  labs(x = "Number of family groups (year t - 1)",
       y = "Lynx quota (year t)")
```



### Modèle 2

On écrit le modèle. La différence avec le modèe 1 est qu'on estime une ordonnée à l'origine.
```{r}
model2 <- function(){
  
  # Priors
  sigmaProc ~ dunif(0, 4)
  tauProc <- 1/sigmaProc^2
  b[1] ~ dnorm(0, 1000)
  b[2] ~ dnorm(0, 1000)
  # Process model
  for (t in 1:(nyears)) {
    mu[t] <- log(b[1] + b[2] * y[t])
#    mu[t] <- log(b[1] + b[2] * y[t]) * index[t]
#    index[t] <- - 1000 * step(y[t] + b[1] / b[2]) # step(x) = 1 if x >= 0
#    index[t] <- step(q[t]) # step(x) = 1 if x >= 0
#    mu[t] <- log(b[1] + b[2] * y[t])
    Hproc[t] <- max(0, mu[t])
    H[t] ~ dlnorm(Hproc[t], tauProc)
    
# les lignes de code suivantes donnent un ajustement pas mal, mais 
# sauf qu'à l'approche de census == 0 on a harvest == 0
#    Hproc[t] <- log(b[1] + b[2] * y[t])
#    H[t] ~ dlnorm(Hproc[t], tauProc)
    }

  # Observation model
  for (t in 1:nyears) {
    q[t] ~ dpois(H[t])
  }
  
}
```


On prépare les données pour la Suède.
```{r}
bugs.data <- list(
	nyears = 17,
	y = dat_sweden$census,
	q = dat_sweden$quota_1)
```

On précise les paramètres à estimer et le nombre de chaines de MCMC (j'en prends trois ici).
```{r}
bugs.monitor <- c("b", "sigmaProc")
bugs.chains <- 3
bugs.inits <- function(){
	list(
	)
}
```

Allez zooh, on lance la machine!
```{r}
mod2_sweden <- jags(data = bugs.data, 
                  inits = bugs.inits, 
                  parameters.to.save = bugs.monitor, 
                  model.file = model2, 
                  n.chains = bugs.chains, 
													 n.thin = 10, 
													 n.iter = 100000, 
													 n.burnin = 50000)
```


Jetons un coup d'oeil aux estimations.
```{r}
print(mod2_sweden, intervals = c(2.5/100, 50/100, 97.5/100))
```

Les paramètres $b$ sont estimés comme suit. 
```{r}
mod2_sweden$BUGSoutput$mean$b
```

Le ratio se calcule comme suit.
```{r}
- mod2_sweden$BUGSoutput$mean$b[1] / mod2_sweden$BUGSoutput$mean$b[2]
```

```{r}
lm(q ~ y, data = bugs.data)
glm(q ~ y, data = bugs.data, family = "poisson")
```



Graphiquement, on obtient. 
```{r}
swgrid <- seq(0, 200, length.out = length(dat_sweden$census))
ggplot() + 
  geom_point(data = dat_sweden, aes(x = census, y = quota_1), color = "black") +
  geom_line(data = dat_sweden, aes(x = swgrid, y = mod1_sweden$BUGSoutput$mean$b * swgrid), color = "black", lty = "dashed") + 
  geom_line(data = dat_sweden, aes(x = swgrid, y = (mod2_sweden$BUGSoutput$mean$b[1] +  mod2_sweden$BUGSoutput$mean$b[2] * swgrid)), color = "black") + 
  expand_limits(x = 0, y = 0) +
  labs(x = "Number of family groups (year t - 1)",
       y = "Lynx quota (year t)")
```


Idem pour la Norvège. On prépare les données.
```{r}
bugs.data <- list(
	nyears = 19,
	y = dat_norway$census,
	q = dat_norway$quota_1)
```

On précise les paramètres à estimer et le nombre de chaines de MCMC (j'en prends trois ici).
```{r}
bugs.monitor <- c("b", "sigmaProc","H")
bugs.chains <- 3
bugs.inits <- function(){
	list(
	)
}
```

Allez zooh, on lance la machine!
```{r}
mod2_norway <- jags(data = bugs.data, 
                  inits = bugs.inits, 
                  parameters.to.save = bugs.monitor, 
                  model.file = model2, 
                  n.chains = bugs.chains, 
													 n.thin = 10, 
													 n.iter = 100000, 
													 n.burnin = 50000)
```


Jetons un coup d'oeil aux estimations.
```{r}
print(mod2_norway, intervals = c(2.5/100, 50/100, 97.5/100))
```
Le paramètre $b_1$ est estimé proche de la valeur qu'on trouve dans le Tableau 4. 
```{r}
mod2_norway$BUGSoutput$mean$b
```

Graphiquement, on obtient. 
```{r}
nwgrid <- seq(0, 200, length.out = length(dat_norway$census))
ggplot() + 
  geom_point(data = dat_norway, aes(x = census, y = quota_1), color = "black") +
  geom_line(data = dat_norway, aes(x = nwgrid, y = mod1_norway$BUGSoutput$mean$b * nwgrid), color = "black", lty = "dashed") + 
  geom_line(data = dat_norway, aes(x = nwgrid, y = (mod2_norway$BUGSoutput$mean$b[1] +  mod2_norway$BUGSoutput$mean$b[2] * nwgrid)), color = "black") + 
  expand_limits(x = 0, y = 0) +
  labs(x = "Number of family groups (year t - 1)",
       y = "Lynx quota (year t)")
```

Je n'arrive pas reproduire ce satané modèle à seuil avec l'intercept non-nul, les lignes en trait plein de la figure 4 du papier. Grrrr. On arrive aux estimations du Tableau 3 via une simple régression hein, donc c'est pas bien grave. 


